【裁判字號】    95,抗,340
【裁判日期】    951222
【裁判案由】    假扣押
【裁判全文】
臺灣高等法院高雄分院民事裁定           95年度抗字第340號
抗  告  人
即  債務人  佑寧建設股份有限公司
法定代理人  丙○○
（送達代收人：丁○○
相  對  人
即  債權人  甲○○
（送達代收人：乙○○
訴訟代理人  蔡陸弟律師
上列當事人間請求給付工程款聲請假扣押事件，抗告人對於中華
民國95年11月2 日台灣屏東地方法院95年度裁全字第3703號所為
裁定，提起抗告，本院裁定如下：
    主    文
抗告駁回。
抗告程序費用由抗告人負擔。
    理    由
一、本件抗告意旨略以：(一)假扣押之聲請應由本案管轄法院或假
    扣押標的物所在地之法院管轄，抗告人設址在高雄市，非原
    審法院管轄範圍，而相對人亦未提出證明文件證明所欲扣押
    之標的物為於原審法院管轄範圍內，原審法院為認定有無管
    轄權，逕行做成准予假扣押裁定，有違法之嫌。(二)又，請求
    及假扣押之原因應釋明，釋明如有不足，才得以供擔保方式
    補釋明之不足。原裁定僅以相對人願供擔保，即認為補足釋
    明之欠缺，顯有不當云云。
二、按假扣押之聲請，由本案管轄法院或假扣押標的所在地之地
    方法院管轄。民事訴訟法第524 條第1 項定有明文。經查，
    相對人欲假扣押之標的，為相對人承包抗告人位於屏東縣南
    州鄉○○段383 地號土地上新建之「龍鳳別墅」透天厝房屋
    ，有相對人假扣押聲請狀及其提出之工程合約影本在原審卷
    可稽，屬原審法院管轄範圍，依上開說明，相對人向原審法
    院聲請假扣押，於法並無不符。
三、次按，請求及假扣押之原因，應釋明之，前項釋明如有不足
    ，而債權人陳明願供擔保或法院認為適當者，法院得定相當
    之擔保，命供擔保後為假扣押，民事訴訟法第526 條第1 、
    2 項分別定有明文。所謂釋明，乃提出能即時調查之證據使
    法院信其主張之事實為真實者，僅在使法院得薄弱之心證，
    信其事實上之主張大概為如此（最高法院79年度台抗字第21
    0 號、95年度台抗字第386 號裁定參照）。
四、相對人主張其承作抗告人位於屏東縣南州鄉○○段383 地號
    土地上新建之「龍鳳別墅」透天厝房屋，工程總價金為新台
    幣（下同）3600萬元，抗告人尚積欠其870 萬元未為給付（
    相對人僅以其中450 萬元為假扣押之金額），且抗告人名下
    僅有約2 萬元存款、一筆無經濟價值之巷道用地、四筆未辦
    理保存登記之建物（即本件假扣押執行標的物）、及1 輛20
    05年產1998cc國瑞汽車，另龍鳳別墅之基地南州段383 地號
    土地亦非抗告人名義所有等情釋明抗告人有資力不足清償債
    務情形，有日後不能強制執行或甚難執行之虞，業據其提出
    之工程合約、相片、存證信函、財政部台灣省南區國稅局94
    年度綜合所得稅各類所得資料清單、土地登記簿謄本等在原
    審及本院卷可憑，並陳明願供擔保以補釋明之不足，原裁定
    以相對人為抗告人供擔保150 萬元後，為附條件之准許假扣
    押裁定，經核並無違誤。抗告意旨指摘原裁定不當，求予廢
    棄，為無理由，應予駁回。
五、據上論結，本件抗告為無理由，依民事訴訟法第495 條之1
    、第449 條第1 項、第95條、第78條，裁定如主文。
中    華    民    國    95    年    12    月    22    日
                            民事第四庭
                                審判長法官  蔡文貴
                                法      官  徐文祥
                                法      官  黃科瑜
以上正本證明與原本無異。
如不服本裁定應於送達後10日內向本院提出再抗告狀（並按他造
當事人之人數附繕本），並繳納再抗告費新台幣1,000 元。再為
抗告應以適用法規顯有錯誤為理由，並經本院之許可，該許可以
原裁定所涉及之法律見解具有原則上之重要性者為限，並委任律
師為代理人。抗告人之配偶、三親等內之血親、二親等內之姻親
，或抗告人為法人、中央或地方機關時，其所屬專任人員具有律
師資格並經法院認適當者，亦得為第三審代理人。抗告人或其法
定代理人具有律師資格者及前項情形，應於提起抗告或委任時釋
明之。
中    華    民    國    95    年    12    月    25    日
                                書  記  官  葉淑華
                                                      Ｆ


司法院資訊處製作；財團法人民間司法改革基金會備份。
